臺灣嘉義地方法院刑事判決　　　　　　 94年度簡上字第126號
上　訴　人
（即被告）　甲○○
輔　佐　人　姜忠誠
上列上訴人因恐嚇案件，不服本院嘉義簡易庭94年度嘉簡字第
439號中華民國94年4月19日第一審判決（臺灣嘉義地方法院檢察
署檢察官聲請簡易判決處刑案號：93年度偵字第6469號、94年度
偵字第1888號），提起上訴，本院管轄之第二審合議庭判決如下
：
    主  文
上訴駁回。
    事  實
一、甲○○於民國（下同）92年6月4日上午七點多，在嘉義縣六
    腳鄉灣南村146之4號乙○○住處，因索討前向乙○○簽賭六
    合彩中彩之彩金（所涉賭博部分，業經另案判決確定）遭拒
    ，竟與曾俊誠（本件已判決確定）基於恐嚇之犯意聯絡，而
    向乙○○稱：「錢拿來，否則就拿槍來開」等語，以加害生
    命、身體之事恐嚇乙○○，致乙○○心生恐懼，危害於其安
    全。
二、案經乙○○訴請臺灣嘉義地方法院檢察署檢察官偵查後，聲
    請以簡易判決處刑。
　　理  由
一、訊據上訴人即被告（下稱被告）甲○○坦承於上開時日確有
    去乙○○住處要求給付簽中六合彩之彩金，惟否認有說出前
    揭「錢拿來，否則就拿槍來開」等語，亦無任何恐嚇之言語
    ，證人丙○○、丁○○、戊○○等人在其開始與乙○○爭執
    六合彩彩金時，並未在場，彼等於偵查中所述不實等語置辯
    。
二、經查：
    據證人丙○○於審理時詰問中稱：於92年6月4日早上伊即前
    去乙○○住宅要找乙○○之先生，當時曾聽被告說要拿槍來
    開。另證人丁○○亦證稱：當天早上6、7點即在乙○○處泡
    茶，被告有說沒有給錢的話，要拿槍來開等語，那時有丙○○、戊○○在場。又證人戊○○證述：被告與另一人到乙○○宅時，伊己在場，被告說他簽中六合彩，陳主盞說他沒有
    中彩，聽到有人說要拿東西來打，不確定是被告或另一人所
    說，伊因害怕即離去。上開證人所述，核與被害人（即證人
    ）乙○○所詰稱：被告到其宅時，上開證人均在場，被告恫
    稱錢拿來，否則要拿槍來開等語符合，當可採信。是被告所
    辯當時證人丙○○等三人未在場及沒說未交付彩金，將拿槍
    來開云云，自非可採。
三、按槍枝為極端危險之兇器，在相當距離持之對人射擊，易造
    成死傷之後果，殺傷力甚大，復難以防範，對社會及個人法
    益有重大之危險，是以刑事特別法訂有槍砲彈藥刀械管制條
    例以茲禁止任何人未經許可，不得持有。被告與曾俊誠二人
    因要求乙○○交付簽中之六合彩彩金未果，因乙○○堅稱彼
    二人未簽中而拒付，是否簽中影響金額達四百餘萬元，是被
    告二人態度之激忿，當可想像，而彼等所加諸於乙○○之「
    未交錢，要拿槍來開」等語，顯係倘不交付彩金，將加諸惡
    害之告知。
四、刑法恐嚇危害安全罪，僅以受惡害之通知者心生畏懼而有不
    安全之感覺為已足，不以發生客觀上之危害為要件（最高法
    院27年4月17日27年度決議(一)參照），且行為人主觀上是否
    真有實現加害之意圖，亦與本罪之成立無關。再者，行為人
    之恐嚇行為是否足使相對人心生畏怖，應依社會一般觀念衡
    量之，原則上以常人之忍受程度為準，並輔以個案之具體情
    狀加以認定，否則將因相對人性格或心理狀態之差異，致使
    驗證判斷之準據失諸浮動，喪失法律評價之客觀性。本件被
    告與曾俊誠之行為，對照案發之時空環境，乙○○為一中年
    婦人，當時在其住宅，雖有友人在場，然被告等所恫稱要拿
    槍來開一詞，以槍枝之危險性，殺傷力甚大，如欲對某人行
    兇，在相當之距離射擊即可造成重大之傷亡結果，從客觀標
    準為判斷，在社會上一般人則聞槍色變，是被告與曾俊誠之
    行為，顯足令乙○○心生畏怖，而有生命或身體恐遭侵害之
    不安全感覺，自應評價為恐嚇危害安全，洵無疑義。揆諸上
    開說明，事證明確，被告與曾俊誠之犯行洵堪認定。
四、核被告與曾俊誠所為，係共同犯刑法第305條之恐嚇危害安
    全罪。原審依刑事訴訟法第449條第1項、第454條第2項，刑
    法第28條、第305條、第41條第1項前段，罰金罰鍰提高標準
    條例第1條前段、第2條，逕以簡易判決處被告拘役50日，如
    易科罰金，以銀元300元折算1日，核其認事用法無誤，量刑
    亦屬允當。被告上訴意旨執其沒說「錢拿來，否則就拿槍來
    開」等語，及證人丙○○、丁○○、戊○○等人在其與乙○○爭執未在場而否認犯行，指摘原判決違誤云云，委無可採
    ，業已剖析說明如前，上訴並無理由，應予駁回。
據上論結，應依刑事訴訟法第455條之1第1項、第3項、第368條
，判決如主文。
本案經檢察官王振名到庭執行職務。
中　　華　　民　　國　　94　　年　　9　　月　　26　　日
                  刑事第二庭審判長法　官　夏金郎
                                  法  官  盧鳳田
                                  法  官  洪嘉蘭
以上正本證明與原本無異。
本件不得上訴。
中　　華　　民　　國　　94　　年　　9　　月　　26　　日
                              　　書記官　李彩娥
